臺灣彰化地方法院刑事判決　　　　　　　　　　　　　九十一年度交訴字第一一號
　　公　訴　人　臺灣彰化地方法院檢察署檢察官
　　被　　　告　丙○○
右列被告因過失傷害案件，經檢察官提起公訴（九十年度偵字第五六五七號、第五七
０四號），本院判決如左︰
    主      文
丙○○服用酒類，不能安全駕駛動力交通工具而駕駛，處有期徒刑肆月；又因過失傷
害人，處有期徒刑肆月；又駕駛動力交通工具肇事，致人受傷而逃逸，處有期徒刑柒
月；應執行有期徒刑壹年貳月。
    事      實
一、丙○○前曾於民國（下同）八十八年間因公共危險案件（酒醉駕車），經本院判
    處拘役五十日確定，仍不知悔改；復於九十年八月十六日晚間八時許，在員林鎮
    華成市場內食用薑母鴨，並飲用二瓶啤酒後，明知其已飲酒過量，不能安全駕駛
    交通工具，竟仍於翌日淩晨零時三十分許，駕駛車號ＦＸ─三三九三號自小客車
    上路，且行經彰化縣社頭鄉○○路與圳尾巷口，原應注意駕駛人駕駛汽車，應遵
    守道路交通標誌、標線、號誌之指示，閃光紅燈表示「停車再開」，車輛應減速
    接近，先停止於交岔路口前，讓幹道車優先通行後認為安全時，方得續行，而依
    當時情形，又無不能注意之情事，竟疏於注意，以時速五、六十公里之速度行駛
    ，不慎與甲○○所駕駛車號Ｍ五─七七九六號自小客車發生擦撞，致甲○○自小
    客車毀損，甲○○及其車上乘客乙○○並分別受有右額部多處撕裂傷、皮膚翻開
    ，及左臉頰部瘀傷、左膝部撕裂傷等傷害；詎丙○○肇事後，未報警處理反駕車
    逃逸，幸經路人記下其車號報警循線查獲，並檢測其呼氣中之酒精含量，濃度高
    達每公升零點八八毫克。
二、案經被害人甲○○、乙○○訴請彰化縣警察局田中分局報請臺灣彰化地方法院檢
    察署檢察官偵查暨自動檢舉偵查起訴。
    理      由
一、訊據被告丙○○矢口否認有右揭犯行，辯稱：伊於事發前一日晚間八時許，在員
    林鎮華成市場內飲酒，惟該事故係被害人撞伊，伊只知撞到車子，不知有人受傷
    ，並無逃逸云云；惟查，被告右揭犯罪事實，業據被害人甲○○、乙○○指訴綦
    詳，並有驗傷診斷書、道路交通事故調查報告表及照片等件附卷可稽；按駕駛人
    駕駛汽車，應遵守道路交通標誌、標線、號誌之指示，閃光紅燈表示「停車再開
    」，車輛應減速接近，先停止於交岔路口前，讓幹道車優先通行後認為安全時，
    方得續行，道路交通安全規則第九十條、道路交通標誌標線號誌設置規則第二百
    十一條第二款分別定有明文，被告駕車自應注意上述  道路交通安全規定，且依
    當時路狀，又無不能注意之情形，竟疏未注意，以致肇事，足認被告應有過失，
    本件經送台灣省彰化縣區車輛行車事故鑑定委員會鑑定結果，亦持相同看法，益
    證被告之行為有過失，又被害人之受傷害，係由被告行為所致生，而被告之行為
    有過失，是被告之過失行為與被害人之受傷，自有相當因果關係；又其於肇事後
    所做之酒精測試濃度高達每公升零點八八毫克，有酒精測試結果表、測試觀察紀
    錄表各一紙在卷可資佐證，顯見被告已達不能安全駕駛動力交通工具之程度，且
    被告於本院訊問時坦承飲酒及知悉撞到被害人車輛之事實，其辯稱無逃逸之意云
    云，並不足採；綜上所述，本件事證明確，被告犯行均堪認定。
二、核被告所為，係犯刑法第一百八十五條之三、第二百八十四條第一項前段、第一
    百八十五條之四之罪。又被告一行為同時觸犯二個過失傷害罪，為想像競合犯，
    應從一重處斷，被告酒醉駕車致人受傷，依法應負刑責，爰依道路交通管理處罰
    條例第八十六條第一項規定加重其刑。另被告所犯上開三罪間，犯意各別，行為
    互殊，應予分論併罰。爰審酌被告前曾因酒後駕車經判刑確定，仍不知悔改，並
    肇事後逃逸，被告之過失程度，被害人所受傷害，肇事後未與被害人和解之態度
    等情，量處如主文所示之刑，並定其應執行之刑，以示懲儆。
三、據上論斷，應依刑事訴訟法第二百九十九條第一項前段，道路交通管理處罰條例
    第八十六條第一項，刑法第十一條前段、第一百八十五條之三、第一百八十五條
    之四、第二百八十四條第一項前段、第五十五條、第五十一條第五款，罰金罰鍰
    提高標準條例第一條前段，判決如主文。
本案經檢察官洪紹文到庭執行職務。
中      華      民      國    九十一    年      三      月      十九    日
                                  臺灣彰化地方法院交通法庭
                                      法      官  謝  仁  棠
右正本證明與原本無異。
如不服本判決，應於判決送達後十日內向本院提出上訴狀( 須附繕本 )。
告訴人或被害人對於判決如有不服具備理由請求檢察官上訴者，其上訴期間之計算係
以檢察官收受判決正本之日期為準。
                                      法院書記官  于  淑  真
中      華      民      國    九十一    年      三      月      十九    日
刑法第二百八十四條
因過失傷害人者，處六月以下有期徒刑、拘役或五百元以下罰金。致重傷者，處一年
以下有期徒刑、拘役或五百元以下罰金。
從事業務之人，因業務之過失傷害人者，處一年以下有期徒刑、拘役或一千元以下罰
金。致重傷者，處三年以下有期徒刑、拘役或二千元以下罰金。
刑法第一百八十五條之三：
服用毒品、麻醉藥品、酒類或其他相類之物，不能安全駕駛動力交通工具而駕駛者，
處一年以下有期徒刑、拘役或三萬元以下罰金。
刑法第一百八十五條之四：
駕駛動力交通工具肇事，致人死傷而逃逸者，處六月以上五年以下有期徒刑。
